【裁判字號】    90,易,180
【裁判日期】    900412
【裁判案由】    竊盜等
【裁判全文】
臺灣宜蘭地方法院刑事判決                            九十年度易字第一八號
    公  訴  人  臺灣宜蘭地方法院檢察署檢察官
    被      告  乙○○
右列被告因竊盜案件，經檢察官提起公訴（九十年度偵字第九六一號），本院判決如
左：
    主  文
乙○○意圖為自己不法之所有，而侵占其他離本人持有之物，處罰金貳仟元，如易服
勞役，以佰元折算壹日。又竊盜，未遂，處拘役伍拾日，如易科罰金，以佰元折
算壹日。緩刑貳年。
    事  實
一、乙○○於民國九十年三月九日八時許，在宜蘭縣五結鄉孝威國小前，明知所拾獲
    之鑰匙一串乃他人離本人持有之物，竟基於意圖為自己不法所有之意圖，予以收
    存據為己有。又乙○○另於九十年三月十一日十三時四十五分許，在蘇澳鎮隘丁
    嶺橋下，復意圖為自己不法之所有，而持上開拾獲據為己有之鑰匙著手竊取甲○
    ○所有，車牌號碼ＲＩＧ─三三六號機車，然甫將鑰匙插入尚未發動該機車時，
    旋遭車主甲○○發現而不遂，且經警當場查獲。
二、案經宜蘭縣警察局蘇澳分局報告臺灣宜蘭地方法院檢察署檢察官偵查起訴。
    理  由
一、訊據被告乙○○於本院審理中矢口否認有何竊盜犯行，辯稱：其並無竊車之意。
    惟查，被告右揭竊盜及侵占之事實，已據其於警訊及偵查中供認不諱，核與被害
    人甲○○及現場目擊證人陳政義、張又文於警訊中證述情節大致相符，復有贓物
    認領保管單一紙附卷足憑，本件事證明確，被告犯行應堪認定。
二、核被告意圖為自己不法之所有，而侵占其他離本人所持有之物，所為係犯刑法第
    三百三十七條之侵占其他離本人持有物罪。又其意圖為自己不法所有而動手發動
    被害人機車，已然著手為竊盜行為之實施，破壞被害人對財物之支配管領能力，
    所為係犯刑法第三百二十條第一項竊盜罪。但因被告尚未將該部機車置於己身實
    力可得支配之範圍內，使被害人財產法益遭受難予回復之侵害結果，是其竊盜犯
    行為未遂，應依同條第三項未遂犯之規定處斷，且依同法第二十六條前段之規定
    ，按既遂犯之刑度減輕其刑。被告所犯之竊盜未遂及侵占二罪間，犯意各別，行
    為互殊，罪名亦不相同，應予分論併罰。審酌被告年輕力壯，竟不循正當途徑獲
    致財富，反圖以不勞而獲之方式侵害他人財產法益，觀念顯有偏差，惟念尚無不
    良素行，僅因一時失慎，方罹刑章，犯後亦坦承犯行，到庭態度良好等一切情狀
    ，爰酌情量處如主文所示之刑，並分別諭知易服勞役及易科罰金之折算標準，以
    資警懲。末查被告前未曾受有期徒刑以上之刑之宣告，有本院被告院內索引卡紀
    錄表及臺灣宜蘭地方法院檢察署前科資料個案查詢各一份存卷可稽，因其一時失
    慮，偶罹刑典，信其經此偵審程序及科刑之判決，應能知所警惕而無再犯之虞，
    本院認被告所受宣告之刑，均以暫不執行為適當，爰併予宣告緩刑二年，用啟自
    新，以觀後效。至其持以著手實施竊盜犯行之鑰匙一串雖未扣案，然此並非被告
    所有之物，亦非屬違禁物，是與刑法第三十八條第一項第一款、第二款之規定不
    相符合，爰不併予宣告沒收，附此敘明。
據上論斷，應依刑事訴訟法第二百九十九條第一項前段，第三百二十條第一項、第三
項、第三百三十七條、第二十六條、第四十一條第一項、第四十二條第二項、第七十
四條第一款，罰金罰鍰提高標準條例第一條前段、第二條，判決如主文。
本案經檢察官林  慧到庭執行職務
中    華    民    國      九十    年        四        月      十二      日
  臺灣宜蘭地方法院刑事第二庭
                                            法  官
右正本證明與原本無異。
如不服本判決，應於判決送達後十日內，向本院提出上訴狀。
                                          書記官
中    華    民    國      八十        年              月              日
附錄本案論罪科刑法條全文
刑法第三百二十條第一項、第三項
意圖為自己或第三人不法之所有，而竊取他人之動產者，為竊盜罪，處五年以下有期
徒刑、拘役或五百元以下罰金。
前二項之未遂犯罰之。
刑法第三百三十七條
意圖為自己或第三人不法之所有，而侵占遺失物、漂流物或其他離本人所持有之物者
，處五百元以下罰金。


司法院資訊處製作；財團法人民間司法改革基金會備份。
